臺灣桃園地方法院民事簡易判決
111年度桃簡字第631號
原      告  台慶交通股份有限公司

法定代理人  簡勝斌  
訴訟代理人  戴志祥  
被      告  尚駿交通有限公司

法定代理人  許睿騰  
被      告  林振騰  
上列  二人
訴訟代理人  張清和  
複  代理人  張嘉琪  

上列當事人間請求損害賠償事件，本院於民國111 年11月2 日言
詞辯論終結，判決如下：
    主    文
被告應連帶給付原告新臺幣陸萬捌仟貳佰壹拾元，及自民國一百
一十年十一月二日起至清償日止，按週年利率百分之五計算之利
息。
原告其餘之訴駁回。
訴訟費用由被告連帶負擔百分之四十五，餘由原告負擔。
本判決原告勝訴部分得假執行。但被告如以新臺幣陸萬捌仟貳佰
壹拾元為原告預供擔保，得免為假執行。
    事實及理由
一、原告主張：被告尚駿交通有限公司（下稱尚駿公司)之受僱
    人即被告林振騰，於民國110 年4 月7 日10時37分許，駕駛
    車牌號碼000-00號營業貨運曳引車(連接車號00-00營業半拖
    車，下稱肇事車輛)，在桃園市○○區○○○路000號砂石場，因
    倒車不慎，致撞擊由原告所有之車牌號碼000-00號營業貨運
    曳引車（下稱系爭車輛），致系爭車輛受損，修復費用新臺
    幣（下同)51,000元，又因系爭車輛送修將致原告10日無法
    營業，損失10萬元（每日1萬元計算）。而被告林振騰為被
    告尚駿公司之受僱人，自應負連帶賠償責任。為此，爰依侵
    權行為之法律關係請求被告連帶賠償損害等語。並聲明：被
    告應連帶給付原告15萬元，及自起訴狀繕本送達翌日起至清
    償日止，按週年利率5%計算之利息。
二、被告則以：
　  林振騰雖然倒車不慎碰撞系爭車輛，但肇事車輛當時後車輪
    並未超出洗車槽區域，此應系爭車輛停放位置過於接近洗車
    槽所導致，原告就本件事故發生亦有過失；另系爭車輛損壞
    程度非至不能修復之程度，僅需賠償回復原狀之費用即足以
    填補原告之損害，而營業損失部分則係因原告擅自將系爭車
    輛報廢所生，不應由被告負責；再依原告所提出之應付帳款
    表，平均金額僅7,554元，非原告所稱之1萬元，且該金額亦
    未扣除成本，被告主張應以營利事業各業所得額暨同業利潤
    標準表計算其營業損失等語。並聲明：原告之訴駁回。如受
    不利判決，願供擔保免為假執行。
三、得心證之理由：
　㈠本件原告主張之事實，業據其提出系爭車輛行車執照、車損
    照片，及桃園市政府警察局道路交通事故當事人登記聯單等
    為證，並據本院依職權向桃園市政府警察局龜山分局調閱本
    件道路交通事故現場照片等資料，經核與原告所述相符，且
    為被告所不爭執，堪認原告之主張為真正。
　㈡按「汽車行駛時，駕駛人應注意車前狀況及兩車並行之間隔
    ，並隨時採取必要之安全措施，不得在道路上蛇行，或以其
    他危險方式駕車。」、「汽車倒車時，應依下列規定：……⒉
    應顯示倒車燈光或手勢後，謹慎緩慢後倒，並應注意其他車
    輛及行人。⒊大型汽車須派人在車後指引，如無人在車後指
    引時，應先測明車後有足夠之地位，並促使行人及車輛避讓
    。」，道路交通安全規則第94條第3 項、第110條第2、3款
    分別定有明文。本件事故地點雖非屬於道路範圍，但就駕駛
    車輛應注意事項之判斷標準，仍得以上述規定為依據。次按
    因故意或過失，不法侵害他人之權利者，負損害賠償責任；
    汽車、機車或其他非依軌道行駛之動力車輛，在使用中加損
    害於他人者，駕駛人應賠償因此所生之損害，民法第184 條
    第1 項前段及第191 條之2 前段分別定有明文。
　㈢本件依事故發生時現場狀況及客觀條件，林振騰並無不能注
    意之情事，而林振騰於事故地點倒車時，依上開規定，應謹
    慎緩慢後倒，並應注意其他車輛及行人，並應有隨車人員協
    助指引車後人車，以防止事故之發生，惟林振騰竟疏未注意
    ，致發生本件事故，堪認其就本件事故之發生，確有過失
　　。又林振騰之過失行為與系爭車輛受損之結果間，復具有相
    當因果關係，則原告本於侵權行為損害賠償請求權之規定，
    請求被告林振騰賠償系爭車輛之損害，自屬有據。至被告雖
    主張原告亦有過失，然未提出相關證據證明原告就事故之發
    生亦同有過失，自難為有利於被告之認定。
　㈣原告主張系爭車輛因本件事故而毀損而需支出修繕費用51,30
    0元等情，固據其提出新達汽車修理廠出具之估價單為證（
    見本院卷第8頁）。惟查，系爭車輛業已報廢乙節，為原告
    所自承，是原告並未因本件車禍事故致系爭車輛毀損而支出
    任何修繕費用甚明，故原告請求被告給付系爭車輛維修費51
    ,300元，即屬無據。
　㈤原告另主張系爭車輛因本件事故毀損，無法營運受有營業損
    失，業據其提出租賃契約及應付帳款為證（見本院卷第101
    至106頁）。本院審酌原告平常既以經營車輛以載運為業，
    而系爭車輛即為原告作為營業所用，則依通常情形，可認每
    日均可正常為原告營運獲利，此部分應係原告可得預期之利
    益，卻因系爭事故而致車輛毀損，而無法正常行駛營運，自
    可認原告受有所失利益之損害，且受有一定程度之營業損失
    ，認原告主張系爭車輛有10日之營業損失，應屬合理。而依
    以本件事故發生前3 個月即110年1月至3月之平均營業額計
    算後，原告日營業額約為8,821元【（294,720元＋232,480元
    ＋266,734元)÷90日＝8,821元】，扣除原告自承每日營運成本
    約2,000元後，則原告請求被告賠償10日之營業損失68,210
    元【（8,821 元－2,000元)×10日＝68,210元）】，尚屬合理
    ，應予准許。至被告雖辯稱：應以行政院頒布之110 年度同
    業利潤標準計算營業損失云云，惟本件既可估算具體損失，
    自無捨此不為而適用同業利潤標準之理，故被告所辯即非可
    採。
四、末按受僱人因執行職務，不法侵害他人之權利者，由僱用人
    與行為人連帶負損害賠償責任。但選任受僱人及監督其職務
    之執行，已盡相當之注意或縱加以相當之注意而仍不免發生
    損害者，僱用人不負賠償責任，民法第188條第1項定有明文
    。查被告林振騰為被告尚駿公司之受僱人，被告尚駿公司對
    於被告林振騰執行職務中發生系爭事故一事並不爭執，而被
    告林振騰因系爭事故對原告負侵權行為損害賠償責任，已如
    上述，依上開規定，被告尚駿公司自應與林振騰負連帶賠償
    責任。　　
五、綜上所述，原告依侵權行為之法律關係，請求被告連帶給付
    68,210元，及自起訴狀繕本送達（見本院卷第50頁）之翌日
    即110 年11月2 日起至清償日止，按週年利率5%計算之利息
    ，為有理由，應予准許。逾此範圍，為無理由，應予駁回。
六、本件係就民事訴訟法第427 條第1 項適用簡易程序所為被告
    敗訴之判決，爰依同法第389 條第1 項第3 款之規定，依職
    權宣告假執行。又被告陳明願供擔保，請求免為假執行，核
    無不合，爰酌定相當擔保金額准許之。
七、本件事證已臻明確，兩造其餘攻擊防禦方法，經審酌後，均
    與判決結果無影響，爰不分別斟酌論述，附此敘明。 　　
八、訴訟費用負擔之依據：民事訴訟法第79條、第85條第2項。
　　
中    華    民    國   111    年    11    月    17    日
                  桃園簡易庭  法  官  汪智陽
以上正本係照原本作成。
如不服本判決，應於送達後20日內，向本院提出上訴狀並表明上
訴理由，如於本判決宣示後送達前提起上訴者，應於判決送達後
20日內補提上訴理由書（須附繕本）。
如委任律師提起上訴者，應一併繳納上訴審裁判費。
中    華    民    國   111    年    11    月    17    日
                              書記官  陳家蓁